# 请教陈版，无偿划转问题

提问人：cjzhangyong 时间：2021-02-24 17:55:53
C为国有投资有限公司
（ 1 ）c公司持股a公司100%股份，为 1 级子公司，长期股权投资-a公司账面价值 1000 万元，a公司 2020 年 12 月 31 日账面实收资本 1000 万元，所有者权益 2000 万元（经审计）。（ 2 ）现c公司将a公司的100%股份 无偿划转给 1 级子公司b，相当于a成为了b的子公司，成为了c公司的二级子公司
疑问如下：
1 、c公司的会计处理，将a公司划转给b公司 借：长期股权投资-b公司 1000 万元 贷：长期股权投资-a公司 1000 万元 这样会计处理是否正确，有会计准则条文吗？
2 、b公司的会计处理 借：长期股权投资-a公司 2000 万元 贷：资本公积-资本溢价 2000 万元 这样会计处理是否正确根据关于印发《规范“三去一降一补”有关业务的会计处理规定》的通知财会(2016)17号，

回答人：chenyiwei
A公司按照划出的对D长期股权投资的账面价值，依次冲减资本公积（资本溢价）、盈余公积、未分配利润。
C公司按照该项长投在A的原账面价值入账，借：长期股权投资——D，贷：长期股权投资——A。C公司不能贷记资本公积。